【裁判字號】    89,訴,3506
【裁判日期】    901016
【裁判案由】    清償借款
【裁判全文】
臺灣高雄地方法院民事判決  八十九年度訴字第三五○六號
    原      告  大眾商業銀行股份有限公司
    法定代理人  丙○○
    訴訟代理人  乙○○
                甲○○
                戊○○
    被      告  丁○○
右當事人間請求清償借款事件，本院判決如左：
    主    文
被告應給付原告新台幣柒拾壹萬陸仟參佰肆拾捌元，及自民國九十年一月三日起至清
償日止，按年息百分之五計算之利息。
訴訟費用由被告負擔。
    事    實
甲、原告方面：
一、聲明：
  （一）先位之訴：如主文所示。
  （二）備位之訴：被告應給付原告新臺幣（下同）六十一萬零八百四十八元，另應
        加計各筆不當得利給付時起算之附加利息。
二、陳述：
  （一）先位之訴：
        １、被告丁○○於民國八十五年三月十四日於本行簽訂綜合存款約定書，依
            該約定書第一條之規定，被告領取之款項超過活期儲蓄存款（帳號：0
            00000000000）餘額時，其超過之差額，即為被告之借款，
            依此借戶於八十六年十二月二十日領取二百萬元時，即已透支動用定期
            存款，透支金額一百九十萬六千六百九十九元，自該日起至八十九年八
            月三日解約日止，被告透支總額及解約後可領之本金餘額總計七百二十
            三萬六千七百七十四元。
        ２、被告自八十六年十二月二十日支借日起至八十九年八月三日解約日止，
            期間活期儲蓄存款並未有其他存款匯入，且至八十七年九月二十一日被
            告定期存款未支借本金餘額僅三十一萬五千五百五十五元。則被告又何
            能於八十九年五月二日提領現金三十五萬，另於八十九年五月十日提領
            現金二十萬元及八十九年八月三日定期存款解約時，其活期儲蓄存款帳
            戶仍有三十八萬七千零八十六元之可用餘額？
        ３、被告於本行所開立之活期儲蓄存款帳戶（帳號：0000000000
            00﹞及定期存款帳戶（帳號：000000000000﹞係兩不同
            計息方式之消費借貸契約。被告於本行所寄存之定期存款六百三十萬元
            ，其每月所生利息，本行皆按月撥付至被告之活期儲蓄存款帳戶內，現
            被告依綜合存款約定書第一條支借動用定期存款之九成五，並由活期儲
            蓄存款帳戶領現或動用，依約定書第十一點，本行應於每月二十一日收
            取透支息，然自八十七年九月二十一日本行收取透支息四萬零八百十九
            元後，即因資訊系統疏漏扣款，自八十七年九月二十一日起，至八十九
            年八月三日止，本行未收取被告支借之透支息七十一萬六千三百四十八
            元。
        ４、依理本行既已依定期存款約定利率，支付存款利息予被告，被告於享有
            權利後亦應負擔相對之給付義務，就每月應支付之透支借款利息，亦應
            依約按月支付予本行，方能衡平權利義務之法律關係，為此爰依消費借
            貸之法律關係提起先位之訴。
  （二）備位之訴
        倘鈞院認該消費借貸契約不成立，則改請爰引民法第一七九條之規定，訴請
        被告將其所溢領之款項返還予原告：依被告之投機心理，被告既言自八十六
        年十二月二十日所提領二百萬元及一百七十萬元，係其所有四筆定期存款本
        金合計六百三十萬元解約後之部份款項，則被告自八十六年十二月二十六日
        起至八十九年八月三日止，其所收取定期存款利息合計九十四萬三千八百三
        十七元，依民法第一百七十九條規定，無法律上之原因（定期存款既已全數
        解約，則無收取利息之原因）而受利益，致他人受損害者，應返還其利益。
        另按八十八年台上第一三七三號裁判，被告受領定期存款利息時，知無法律
        上之原因，應將受領時所得之利益附加利息，一併償還。依上開裁判要旨，
        被告所收取定期存款利息合計九十四萬三千八百三十七元，扣除自八十六年
        十二月二十二日起至八十七年九月二十一日止，本行定期存款質借透支息（
        共計十次）三十三萬二千九百八十九元，該差額六十一萬零八百四十八元，
        即為被告應返還之不當得利金額，另應加計各筆不當得利給付時起算之附加
        利息。
四、證據：提出綜合存款約定書、存摺交易查詢報表、透支明細、定期存款明細表、
    每月收息平均數額、透支利息報表、透支利息計算表、印鑑卡、第一商業銀行約
    定事項、華南銀行約定事項、合作金庫約定事項各一份為證。
乙、被告方面：
一、聲明：駁回原告之訴，並陳明如受不利之判決，請准宣告免為假執行。
二、陳述：
    （一）先位之訴：
          １、兩造並未成立消費借貸契約：
            (1)按稱消費借貸者，謂當事人約定，一方移轉金錢或其他代替物之所有
              權於他方，而他方以種類、品質、數量相同之物返還之契約。而當事
              人主張有金錢借貸關係存在，須就其發生所須具備之特別要件即金錢
              之交付及借貸意思表示一致負舉証之責任，若僅証明有金錢之交付，
              未証明借貸意思表示互相一致者，尚不能認有金錢借貸關係存在。是
              以消費借貸法律關係之成立，須具備：甲、借貸意思表示相互一致；
              乙、交付借貸物等特別要件，當事人如主張有金錢借貸關係存在，除
              須證明有金錢之交付外，自須就雙方借貸意思表示互相一致，負舉證
              之責，若僅證明有金錢之交付而未證明借貸意思表示一致者，尚不能
              認為有金錢借貸關係存在。
            (2)本件被告至原告之營業所辦理開戶事宜時，明確告知原告公司之櫃檯
              小姐被告是要「開戶存款」，而非借款（被告如欲借款，應向原告公
              司之放款部辦理），足見被告並無與原告成立消費借貸契約之真意，
              詎原告利用一般人開戶時均未能詳加閱讀繁雜之契約書類，且被告身
              為毫無法律常識之家庭主婦，更遑論瞭解原告印製之綜合存款約定書
              之意義，其中竟夾帶消費借貸契約於其中，該消費借貸契約是否有效
              ，應視當事人真意而定，以被告係要開戶存款之目的來看，被告並無
              與原告成立消費借貸之意思，該契約自不成立，不能以被告簽名於綜
              合存款約定書上，逕認兩造之消費借貸契約已成立。
          ２、綜合存款約定書中有關消費借貸契約之部分，應為無效：
            (1)觀諸綜合存款約定書之約款，有關消費借貸契約之必要之點，皆空白
              「授權」原告辦理，諸如第一條「依貴行借款之規定辦理借款」、第
              六條「提供設定質權之定儲存，到期時授權貴行對其存款之本金自動
              繼續轉期續存。」、第十一條「借款利息，按貴行所訂本項借款利率
              計付利息」、第十二條「其應收應付之利息均授權貴行以轉帳方式．
              ．．」消費借貸契約之內容明顯對身為弱勢消費者之被告顯失公平且
              有重大不利益，依民法第二四七條之一之規定，應為無效。
            (2)依消費者保護法第十二條第一項之規定，定型化契約中之條款違反誠
              信原則，對消費者顯失公平者，無效。被告至原告營業所開戶的目的
              純為存款，已如前述，原告自當僅就存款契約訂定合理之約款，而非
              就原告之個人利益（提高其放款業務量，增加營收），另於綜合存款
              約定書夾雜消費借貸契約，且就消費借貸重要之點均授權原告處理，
              有違誠信原則並對被告顯失公平，依前揭規定，應屬無效。
            (3)原告所訂消費借貸契約不合理之處，可於下列數字中顯現：
              被告於原告所稱融資借款前（惟被告仍否認之），活儲之餘額為九
                萬三千三百零一元，四筆定期存款金額六百三十萬元（此亦為原告
                所不否認），共六百三十九萬三千三百零一元（原告給付之定存利
                息未計入其中），被告於活儲帳戶共提領六百六十一萬元，溢領二
                十一六千六百九十九元，卻要付原告一百零四萬九千三百三十七元
                之利息，益可見該消費借貸契約顯失公平。
              被告本有足夠之金錢可資運用，根本不必向原告公司融資借款，以
                較高之利率達其使用金錢之目的。自另一角度言，被告存款於原告
                公司領取之利息為九四三八三七元（暫先引用原告公司之民事陳報
                狀），原告公司向被告收取借款利息則高達一百零四萬九千三百三
                十七元，且原告公司「借款」（惟被告仍否認之）予被告之金額並
                不超過被告定存期款總額之九五成，兩造之權利義務因該約定書之
                條款而顯不相當，足見該約款之內容，顯然違反誠實信用原則，對
                消費者顯失公平，依消費者保護法第十二條第一項之規定，應為無
                效。
              況被告當初將定期存款分為四筆存入，目的即為被告如需款周轉時
                ，只需就所需款項解除部分定期存款即可，不必全部解約，而造成
                利息之損失，故被告於八十六年十二月二十日提領現款二百萬元時
                ，即已主觀認為解除其中一筆二百萬元之定期存款契約，而非向原
                告公司借款，且被告於提領款項之際，係以提款單自被告之活儲帳
                戶中提領，原告公司之承辦人員均未告知有透支或借款之情形，如
                遽然認定約定書之條款為有效，實未能貫澈法律保障弱勢消費者之
                意旨。
              退萬步言之，倘鈞院仍認該約定書之條款有效，依約定書第十六條
                規定，「本人借款如超過借款限度時，經貴行通知後兩個月仍未以
                現金為清償時，貴行得自動將定儲存解約清償借款本息。」是原告
                公司顯然有一通知義務，依一般經驗法則，任何人於前揭情形下接
                受銀行通知後，必定會解除定存契約，避免融資利息愈滾愈大，益
                可見該通知義務應屬主要給付義務，原告公司怠於為之，對於本件
                融資借款利息之繼續增加應負賠償責任，茲依民法第二三一條之規
                定，對於原告公司之給付遲延（應通知而未通知）請求損害賠償並
                主張抵銷，原告再起訴請求被告給付其融資利息並無理由。
    （二）備位之訴：
          １、原告主張如鈞院認消費借貸契約不成立，則被告應返還原告不當得利
              金額為六一Ｏ八四八元，被告亦否認之。蓋被告係自八十六年十二月
              二十日至八十九年五月十日分批提領，非一次全部提領完畢，故被告
              收受原告給付之存款利息，並非全部皆為不當得利。原告自八十六年
              十二月二十二日起至八十九年九月二十一日，每月均扣透支息，共計
              十次，此後即未再扣款，至九十年二月始向原告起訴請求給付借款利
              息，倘原告能繼續扣款，本件被告之定期存款諒必早因不足支付原告
              之本金及利息而遭原告解約，被告亦可能因損失不多，而不予追究。
              是以本件借款利息之增加實係可歸責於原告所致，今原告請求被告給
              付此筆借款，實無理由。
  三、證據：提出提領記錄一份、計算表二份為證。
    理    由
一、原告主張被告於八十五年三月十四日至原告銀行開立活期儲蓄存款帳戶（帳號：
    000000000000）及定期存款帳戶（帳號：00000000000
    0）二筆，並簽訂綜合存款約定書，依該約定書第一條之規定：被告領取之款項
    超過活期儲蓄存款餘額時，其超過之差額，即為被告之借款，該項借款，被告授
    權原告，以質押之全部定儲存為擔保，依原告借款之規定辦理借款，但借款限度
    為擔保金額之九成五；自立約日起由被告陸續支借，以簽發活存取款條或依約定
    方提取為憑；前項借款數額，悉依原告前開活期儲蓄存款帳戶記載之數額為準。
    嗣被告依前開約定分別於前開定存帳戶內存入二百萬元二筆、一百五十萬元及八
    十萬元各一筆，合計六百三十萬元之定期存款，而原告亦依約按月將上開定期存
    款之利息撥付至被告前開活儲帳戶內；惟被告依前揭約定書第一條規定支借動用
    定期存款之九成五，並由活期儲蓄存款帳戶領現或動用，依該約定書第十一條規
    定，原告應於每月二十一日收取透支利息；故可知上述活期儲蓄存款帳戶及定期
    存款帳戶為二不同計息方式之消費借貸契約，然自八十七年九月二十一日原告收
    取被告透支利息四萬零八百十九元後，即因資訊系統疏漏扣款，自八十七年九月
    二十一日起，至八十九年八月三日止，原告均未收取被告支借之透支利息計七十
    一萬六千三百四十八元，爰依兩造間之消費借貸契約先位聲明，請求被告應給付
    七十一萬六千三百四十八元，及至起訴狀繕本送達翌日起至清償日止，按年息百
    分之五計算法定遲延利息；如消費借貸契約不成立，則依不當得利之法律關係，
    備位請求被告應給付六十一萬零八百四十八元，及加計各筆不當得利給付時起算
    之附加利息。
二、被告則以：伊至原告之營業所辦理開戶事宜時，明確告知原告公司之櫃檯小姐伊
    欲「開戶存款」，而非借款，詎原告利用一般人開戶時均未能詳加閱讀繁雜之契
    約書類，且伊身為毫無法律常識之家庭主婦，更遑論瞭解原告印製之綜合存款約
    定書之意義，其中竟夾帶消費借貸契約於其中，故伊並無與原告成立消費借貸之
    意思，該契約自不成立，不能以伊簽名於綜合存款約定書上，逕認兩造之消費借
    貸契約已成立；又綜合存款約定書之約款，有關消費借貸契約之必要之點，皆空
    白「授權」原告辦理，諸如第一條「依貴行借款之規定辦理借款」、第六條「提
    供設定質權之定儲存，到期時授權貴行對其存款之本金自動繼續轉期續存。」、
    第十一條「借款利息，按貴行所訂本項借款利率計付利息」、第十二條「其應收
    應付之利息均授權貴行以轉帳方式．．．」消費借貸契約之內容明顯對身為弱勢
    消費者之被告顯失公平且有重大不利益，依民法第二四七條之一之規定，應為無
    效；且依消費者保護法第十二條第一項之規定，定型化契約中之條款違反誠信原
    則，對消費者顯失公平者，無效。被告至原告營業所開戶的目的純為存款，已如
    前述，原告自當僅就存款契約訂定合理之約款，而非就原告之個人利益（提高其
    放款業務量，增加營收），另於綜合存款約定書夾雜消費借貸契約，且就消費借
    貸重要之點均授權原告處理，有違誠信原則並對被告顯失公平，依前揭規定，應
    屬無效；倘本院仍認該約定書之條款有效，依約定書第十六條規定，「本人借款
    如超過借款限度時，經貴行通知後兩個月仍未以現金為清償時，貴行得自動將定
    儲存解約清償借款本息。」是原告公司顯然有一通知義務，依一般經驗法則，任
    何人於前揭情形下接受銀行通知後，必定會解除定存契約，避免融資利息如滾血
    球般愈滾愈大，益可見該通知義務應屬主要給付義務，原告公司怠於為之，對於
    本件融資借款利息之繼續增加應負賠償責任，茲依民法第二三一條之規定，對於
    原告公司之給付遲延（應通知而未通知）請求損害賠償並主張抵銷，故先位之訴
    應無理由；又原告主張全部定期存款之利息皆為不當得利，並不合理，且本件借
    款利息之增加實係可歸責於原告所致，故備位之訴亦無理由等語，資為抗辯。
三、原告主張被告於八十五年三月十四日至原告銀行開立活期儲蓄存款帳戶（帳號：
    000000000000）及定期存款帳戶（帳號：00000000000
    0）二筆，並簽訂綜合存款約定書之事實，業據其提出綜合存款約定書、存單存
    款客戶資料全部查詢單各一份為證，被告就此亦不爭執，自堪信為真實。原告另
    主張被告依前開約定書，向原告借款而原告疏於扣息，故請求被告給付利息等語
    ，被告則以前揭情詞置辯。是本件首應確定兩造間是否有消費借貸契約之成立。
    經查：
    （一）系爭綜合存款約定書第一條規定：「本人（即被告）領取之款項超過活期
          儲蓄存款餘額時，其超過之差額，即為本人（即被告）之借款，該項借款
          ，本人（即被告）授權貴行（即原告），以質押之全部定儲存為擔保，依
          貴行（即原告）借款之規定辦理借款，但借款限度為擔保金額之九成五。
          自立約日起由本人（即被告）陸續支借，以簽發活存取款條或依約定方提
          取為憑。前項借款數額，悉依貴行（即原告）000000000000
          號活存帳記載之數額為準，本人（即被告）不另簽發借款憑證。」是兩造
          約定書即明確載明借款額度、方式及日期；又證人即辦理系爭綜合約定書
          簽約及開戶事宜之職員馮束霞證稱：「（提示卷內開戶資料是否為辦理？
          ）是的。不管是任何客戶到我們行裡，我們都會跟客戶解釋有綜合性存款
          和一般性存款兩者的不同。如果客戶要綜合性儲蓄存款，我們就會拿綜合
          存款約定書給客戶簽名，然後請客戶在服務台開好帳戶後存款。我們會跟
          客戶解說有一般存款和質借的功能，能質借本金的九五成，定存的利息和
          質借的利息分開。」等語，有本院九十年四月二十五日言詞辯論筆錄在卷
          可按，故依前揭約定書及證人所述，被告於簽訂綜合存款約定書及辦理開
          戶時，即已知悉該項存款業務，兼具存款及借款之功能。
    （二）另被告提出系爭存摺載明「定期存款及定期儲蓄存款明細」字樣，且同一
          存摺內前半部為活期存儲、後半部即為定期存款（詳本院卷六二至七○頁
          ），且自八十六年十月二十日起至八十九年八月三日止之記載，於結存欄
          即呈現負數（本院卷六三頁），如謂被告已知有活期儲蓄之帳戶，則依常
          情活期儲蓄之帳戶，豈可能會有負數之記載，而前開存摺之記載期間長達
          近三年，則被告尚難以不知情為由，而否認本件消費借貸契約之成立。
    （三）再者，被告依據前開綜合存款約定書之記載，向原告質借之金額，原告均
          已依約交付予被告，有該帳戶之交易明細表附卷可查（本院卷三○至四○
          頁），而被告就前開交易明細表之真正亦不爭執，是可認定原告已依約定
          將系爭借款交付予被告。
    （四）綜上，兩造既有消費借貸之合意，且消費借貸之要物性亦已具備，是兩造
          自應成立消費借貸契約，被告辯稱兩造間無消費借貸之合意，尚不足採。
四、其次，尚應審究者，厥為系爭綜合存款約定書之約定，是否對被告有顯失公平及
    有重大不利益之情事，而有民法第二百四十七條之一及消費者保護法第十二條第
    一項規定適用。經查：
    （一）按依照當事人一方預定用於同類契約之條款而訂定之契約，為左列各款之
          約定，按其情形顯失公平者，該部分約定無效：１、免除或減輕預定契約
          條款之當事人之責任者。２、加重他方當事人之責任者。３、使他方當事
          人拋棄權利或限制其行使權利者。４、其他於他方當事人有重大不利益者
          。民法第二百四十七條之一定有明文。本件綜合存款約定書共計十九條，
          綜觀全文尚無前揭條文第一、二、三款之情事，是應審酌即係該約定書是
          否致被告有重大不利益之情事產生。查系爭綜合存款約定書第十一條約定
          ：「本存款之借款利息，自借款日起至清償日止按現行貴行（即原告）所
          訂本項借款利率計付利息，每月結算一次‧‧‧」，而原告存單質押之利
          率係存單利率加百分之一‧五，此有貸款利率分層授權一覽表在卷可查（
          詳本院卷第一三二頁），是可知被告利用本件綜合存款約定書向原告借款
          之利率，僅為系爭定期存款利率再加上百分一‧五，而該借款利率自八十
          五年至八十九年五月止，復未超過百分之七‧二五，亦有存單存款明細及
          利率變動表各一份附卷（本院卷第九三至一○○頁），故縱令加上百分之
          一‧五，亦僅百分八‧七五，其借款利率距百分二十法定利率之上限，尚
          有相當距離，顯未不公平之處，是無上開民法第二百四十七條之一規定適
          用之餘地。
    （二）次按定型化契約中之條款違反誠信原則，對消費者顯失公平者，無效，消
          費者保護法第十二條第一項雖有明文。惟是否違反誠信原則，對消費者顯
          失公平，則應斟酌契約之性質、訂約目的、全部條款內容、交易習慣及其
          他情事判斷之，同法施行細則第十三條亦有明文。查綜合存款具有免開立
          存單，存款戶無庸保管存單無遺失風險，且存提款方便，到期自動續存無
          須臨櫃便可即時完成，質借手續簡便等功能；且銀行係營利法人，其目的
          除便利民眾外，即在於營利，綜合存款業務既提供上開便利之功能，其目
          的無非吸引民眾使用該項業務，以增加銀行之收入，且依上述定期存款之
          利率與借款之利率，僅相差百分之一‧五，是其間利率之差別，應係社會
          大眾可接受之程度，且目前各公民營行庫皆如斯辦理該定期存款業務，此
          有原告提出第一銀行、華南銀行及合作金庫等銀行存款約定書附卷可證（
          本院卷第一九三至一九五頁），是尚難有違反誠信原則而對消費者顯失公
          平之處。再者，系爭綜合存款約定書第一條「依貴行借款之規定辦理借款
          」、第六條「提供設定質權之定儲存，到期時授權貴行對其存款之本金自
          動繼續轉期續存」、第十一條「借款利息，按貴行所訂本項借款利率計付
          利息」等規定，雖均依原告所訂之借款或利率辦理，惟實質上尚未對被告
          造成顯失公平，蓋如原告之借款規定如異於其他行庫或原告所訂之利率偏
          高，始可能有顯失公平之虞，惟本件被告均未能舉證證明上開事項，從而
          尚難僅執前述字面之解釋，而認定前開規定，有違反誠信原則而應無效。
          此外，系爭綜合存款約定書第十二條雖約定「其應收應付之利息均授權貴
          行以轉帳方式直接存入活存，沖還或滾入借款額。」等語，惟被告定期存
          款應收取之定存利息滾入被告活存帳戶，該定存利息於活存帳戶亦再生活
          存孳息，則被告借款利息再生利息，亦屬相當，故該約定實無違反誠信原
          則，對消費者亦無顯失公平，其理至明。故被告辯稱系爭綜合存款約定書
          違反消費者保護法第十二條第一項之規定，亦難採信。
五、再者，系爭綜合存款約定書第十六條雖約定「本人借款如超過借款限度時，經貴
    行通知後兩個月仍未以現金為清償時，貴行得自動將定儲存解約清償本息」等情
    ，惟本件被告借款額度為定期存款之總額六百三十萬元之九成五，即五百九十八
    萬五千元（0000000×95％＝0000000），而被告自八十六年十二月二十日開始支
    借款項之日至八十九年八月三日止，其借支之款項均未逾上開借款限度，有存摺
    交易查詢報表在卷可按（本院卷第三五至四○頁），從而亦無上開約定，原告應
    通知約定適用之餘地，且上開約定顯在於保障原告債權所立之約定，與兩造已成
    立之消費借貸契約，尚不相干，原告縱使怠於為此通知，其效果亦僅生原告不得
    依本條約定主張解約，進而無法清償本息；故被告抗辯原告怠於通知致系爭利息
    增加，且進而主張抵銷云云，亦無足採。
六、另系爭綜合存款約定書第十七條固約定：被告對原告所負債務中任何一宗債務到
    期不清償時，被告得解除本契約等情，惟兩造迄未提出有通知他方解除本契約意
    思表示之證明，故系爭約定書所成立之契約，迄未消滅；又縱令兩造於八十九年
    八月三日就系爭四筆定期存款辦理解約，惟此僅限於定期存款契約部分，前開消
    費借貸契約尚不因此而失效；從而系爭消費借貸契約尚屬有效成立。
七、按稱消費借貸者，謂當事人一方移轉金錢或其他代替物之所有權於他方，而約定
    他方以種類、品質、數量相同之物返還之契約，民法第四百七十四條第一項定有
    明文。本件兩造既已成立消費借貸契約，已如前述，而兩造之存款綜合約定書復
    約定借款利息，自借款日至清償日按原告所訂之借款利率計算利息，而被告自八
    十七年九月二十一日起至八十九年八月三日止，迄未支付系爭借款所應支付之利
    息計七十一萬六千三百四十八元，有催繳利息報表附卷可查，從而原告請求被告
    應給付七十一萬六千三百四十八元，及自起訴狀繕本即九十年一月三日起至清償
    日止，按年息百分之五計算之法定遲延利息（原告初請求自八十九年八月三日起
    至清償日止，按年息百分六‧五計算之利息，惟九十年六月二十日以言詞減縮為
    上開聲明），洵屬正當，應予准許。又本院已准許原告先位之訴，自毋庸再就備
    位之訴併予裁判，併此敘明。
八、本件原告並未陳明願供擔保請准宣告假執行，被告陳明願供擔保請准宣告免為假
    執行，容有誤會；又本件判決基礎已臻明確，兩造其餘攻擊防禦方法及舉證，核
    與判決無影響，爰不另行論述，併此敘明。
九、結論：原告之訴為有理由，依民事訴訟法第七十八條，判決如主文。
中      華      民      國    九十      年      十      月      十六    日
                              臺灣高雄地方法院民事第五庭
~B法      官  吳為平
右為正本係照原本作成。
如不服本判決，應於送達後廿日內，向本院提出上訴狀並表明上訴理由，如於本
判決宣示後送達前提起上訴者，應於判決送達後十日內補提上訴理由書（須附繕本）。
中      華      民      國    九十      年      十      月      十六    日
~B法院書記官  陳昱良


司法院資訊處製作；財團法人民間司法改革基金會備份。
